【裁判字號】    99,交簡上,19
【裁判日期】    991029
【裁判案由】    過失傷害
【裁判全文】
臺灣花蓮地方法院刑事判決            99年度交簡上字第19號
上  訴  人  臺灣花蓮地方法院檢察署檢察官
被      告  甲○○
上列上訴人因被告過失傷害案件，不服本院花蓮簡易庭中華民國
99年6月30日99年度花交簡字第298號第一審判決（聲請簡易判決
處刑案號：99年度偵字第2487號），提起上訴，本院管轄之第二
審合議庭判決如下：
    主  文
上訴駁回。
    事實及理由
一、本案經本院審理結果，認原審以被告甲○○犯過失傷害罪，
    判處處有期徒刑2月，如易科罰金，以新臺幣1,000元折算一
    日，認事用法及量刑均無不當，應予維持，並引用第一審判
    決書（如附件）所記載之事實、證據及理由。
二、上訴意旨略以：被害人即告訴人乙○○受傷情形嚴重，已臥
    病在床達 7月，無法自理生活，可能已達重傷之程度，原審
    僅判處過失傷害罪，尚待斟酌，且被告至今未賠償告訴人損
    失，原審判處被告有期徒刑2月，量刑過輕等語。
三、按量刑輕重，係屬事實審法院得依職權自由裁量之事項，苟
    已斟酌刑法第57條各款所列情狀而未逾越法定刑度，不得遽
    指為違法（最高法院72年臺上字第6696號、75年臺上字第70
    33號判例可資參照）；且在同一犯罪事實與情節，如別無其
    他加重或減輕之原因，下級審量定之刑，亦無過重或失輕之
    不當情形，則上級審法院對下級審法院之職權行使，原則上
    應予尊重（最高法院85年度臺上字第2446號裁判意旨參照）
    。而刑法第284條第 1項前段之過失傷害罪之法定本刑為6月
    以下有期徒刑，原審依具體個案認定被告騎機車行經行人穿
    越道未依規定讓行人優先通行致肇事，為唯一肇事原因、告
    訴人並無肇事因素、受傷非輕，被告迄仍未與被害人和解及
    犯罪後自首犯行等一切情狀，量處被告有期徒刑 2月，並諭
    知易科罰金之折算標準，量刑已斟酌刑法第57條各款情形，
    復未逾越法定刑之範圍，亦無過輕或過重之不當情形，依前
    揭最高法院判例及裁判要旨，尚難認原審量刑有違法之情事
    。
四、至於檢察官認告訴人所受傷勢可能已達重傷之程度，然所謂
    之重傷，依刑法第10條第 4項之規定，係指：「一、毀敗或
    嚴重減損一目或二目之視能。二、毀敗或嚴重減損一耳或二
    耳之聽能。三、毀敗或嚴重減損語能、味能或嗅能。四、毀
    敗或嚴重減損一肢以上之機能。五、毀敗或嚴重減損生殖之
    機能。六、其他於身體或健康，有重大不治或難治之傷害」
    ，經查，告訴人於98年11月27日因本件車禍送至佛教慈濟綜
    合醫院急救，經腦部斷層掃瞄及 X光檢查，發現其受有蜘蛛
    膜下腔出血，右鎖骨、右肱骨、右脛腓骨骨折，胸部挫傷及
    右側第2至5肋骨骨折併血胸等傷害，經住院治療後，於98年
    12月28日出院，復於99年1月5日至同年7月 20日在神經外科
    追蹤治療期間，腦部病情穩定，並無特別主訴不適之情形，
    骨折部分於98年11月30日施行兩部位固定手術，後因右小腿
    骨折處癒合不良，故於99年7月4日住院，並於翌日施行植骨
    及內固定再置換手術，嗣於同年月10日出院，現仍門診追蹤
    治療中，並需以輪椅輔助行動等情，有財團法人佛教慈濟綜
    合醫院99年9月10日慈醫文字第 0990002088號函檢附之病情
    說明書及病歷資料等附卷可稽，可見告訴人目前僅係因腿部
    骨折，手術後需門診追蹤治療，所受之傷勢尚未達刑法第10
    條第 4項規定重傷害之程度，是檢察官認告訴人所受之傷害
    可能已達重傷害之程度，實難憑採。
五、綜上論述，原審判決適用刑法第284條第1項前段、第41條第
    1項前段、第62條前段，道路交通管理處罰條例第 86條，刑
    法施行法第1條之1等規定，逕以簡易判決量處被告有期徒刑
    2 月，並諭知易科罰金之折算標準，其認事用法均無不合，
    量刑亦稱妥適，上訴意旨指摘原判決量刑過輕，為無理由，
    應予駁回。
據上論斷，應依刑事訴訟法第455條之 1第1項、第3項、第368條
、第373條，判決如主文。
本案經檢察官張立中到庭執行職務。
中    華    民    國    99    年    10    月    29    日
                  刑事第三庭審判長法  官  李世華
                                  法  官  湯國杰
                                  法  官  許乃文
上列正本證明與原本無異。
本件不得上訴。
中    華    民    國    99    年    10    月    29    日
                                  書記官

司法院資訊處製作；財團法人民間司法改革基金會備份。
